# 合作经营项目控制方的会计处理

提问人：瑞德不可思 时间：2023-01-18 11:33:50
陈老师，您好：
目前我执业遇到的一个合作车间案例，跟您 2020 年回复养殖场的案例相似。您之前回复如下：
A和B合作共建厂房占比分别为45%、55%，该厂房在B内，受B控制、不能与B的资产、成本完全隔离。
A应该采用类似于权益法的方式核算，投给B的资金作为“其他流动/非流动资产——合作项目投资”，期末按照本企业应享有的收益或应承担亏损的份额确认投资收益，并调整该项投资的账面价值。从该投资项目部分回资金时，减少该项资产的账面价值。
那么B将A投入的本金和分工作为其他应付款处理，对应计入哪个损益表科目呢？
请陈老师赐教，非常感谢~

回答人：chenyiwei
B作为合作项目的主导方，其会计处理与A的上述处理（见主帖所述）是对称的。
B收到A的合作投资款应确认为其他非流动负债。合作期间，该合作项目的收入、成本、资产、负债应100%体现在B的报表中，期末计算出应归属于B的收益或亏损份额，计入合作项目的营业成本，对应调整上述负债的账面价值。向A分配时，减少该项负债的账面价值。